# 请教陈版主，同一控制下股权转让的疑问

提问人：nackdong 时间：2022-03-10 11:11:11
案例如下：
甲集团下有A、B两个公司，甲持股A公司80%，持股B公司60%。20X1年初，A与B新设投资了一家C公司（A占80%，B占20%），在20X1年 12 月 31 日B公司将C公司20%股权转让至A公司。假设20X1年C公司全年净利润为-100万，那么站在最终控制方甲集团来看，在计算对C公司享有的归母利润时，是按-100 (80% 80%+20% 60%) 自两个子公司持续计算，还是按 -100 80%*100%计算（A公司自B公司购买C公司少数股权20%部分视为同控追溯处理）

回答人：chenyiwei
按-100 _(80%_ 80%+20%*60%)自两个子公司持续计算。虽然对A而言存在收购少数股权交易，但归母损益和少数股东损益仍然分段计算。